【裁判字號】    95,訴,474
【裁判日期】    950630
【裁判案由】    違反毒品危害防制條例
【裁判全文】
臺灣屏東地方法院刑事判決               95年度訴字第474號
公  訴  人  臺灣屏東地方法院檢察署檢察官
被      告  甲○○
上列被告因違反毒品危害防制條例案件，經檢察官提起公訴（95
年度毒偵字第664 號），被告於準備程序中就被訴事實為有罪之
陳述，經本院合議庭裁定改以簡式審判程序審理，判決如下：
    主  文
甲○○連續施用第一級毒品，累犯，處有期徒刑壹年；扣案之第
一級毒品海洛因壹包（淨重零點壹柒公克，空包裝重零點貳壹公
克）沒收銷燬之；扣案之注射針筒共肆支均沒收。
    事  實  及  理  由
一、甲○○前於民國91年間因施用毒品案件，經本院以91年度毒
    聲字第137 號裁送觀察勒戒後，認無繼續施用毒品之傾向，
    經臺灣屏東地方法院檢察署檢察官以91年度毒偵字第129 號
    為不起訴處分確定，並於91年3 月1 日釋放出所；復又因施
    用毒品案件，再經本院以91年度毒聲字第1176號裁定送觀察
    勒戒後，認無繼續施用毒品之傾向，而於92年4 月17日釋放
    出所，並經臺灣屏東地方法院檢察署檢察官以92年毒偵緝字
    第94號為不起訴處分確定。詎甲○○於觀察勒戒執行完畢後
    ，5 年內復基於施用第一級毒品海洛因之概括犯意，自95年
    1 月間起至同年4 月29日約8 、9 時許止，在其位於屏東縣
    鹽埔鄉○○村○○路38之6 號之住處房間內，平均1 日1次
    之頻率，以第一級毒品海洛因加水摻入針筒內注射靜脈之方
    式，連續施用第一級毒品多次。嗣分別於(1)94年3 月18日10
    時30分許，同意為警採尿，檢驗結果呈海洛因陽性反應，始
    悉上情；(2)95年4 月12日15時30分許，在其上揭住處，為警
    查獲，並扣得第一級毒品海洛因1 包（淨重0.17公克，空包
    裝重0.21公克）及其所有尚未使用之注射針筒3 支；(3)95年
    5 月1 日15時30分許，在屏東市○○街大水溝前，為警查獲
    ，並扣得其所有尚未使用之注射針筒1 支。案經屏東縣警察
    局移送及屏東縣警察局里港分局、屏東分局報告臺灣屏東地
    方法院檢察署檢察官偵查起訴。
二、上揭事實，訊據被告甲○○於警詢、偵查及本院審理中均坦
    承不諱，而被告為警查獲後經採尿送檢驗結果，確呈嗎啡陽
    性反應，亦有台灣檢驗科技股份有限公司95年4 月4 日濫用
    藥物尿液檢驗報告（報告編號KＺ000000000000號）、95年5
    2 日濫用藥物尿液檢驗報告（報告編號KＺ000000000000號）
    、95年5 月19日濫用藥物尿液檢驗報告（報告編號KＺ000000
    000000）各1 紙在卷可稽。又於95年4 月12日扣案之白色粉
    末1 包（淨重0.17公克，空包裝重0.21公克），經送法務部
    調查局鑑驗結果含第一級毒品海洛因成分，此有該局95年5
    月23日調科壹字第240004161 號鑑定通知書1 紙附卷可參（
    見95年度偵字第664 號卷第14頁），上述鑑驗結果，均係檢
    驗機關本於專業知識及以精密儀器或科學檢驗方法所得之結
    論，自可憑信；復有注射針筒共4 支在卷可佐，足見被告自
    白與事實相符，堪以採信。被告前於91年間因施用毒品案件
    ，經本院以91年度毒聲字第137 號裁送觀察勒戒後，認無繼
    續施用毒品之傾向，經臺灣屏東地方法院檢察署檢察官以91
    年度毒偵字第129 號為不起訴處分確定，並於91年3 月1 日
    釋放出所；復又因施用毒品案件，再經本院以91年度毒聲字
    第1176號裁定送觀察勒戒後，認無繼續施用毒品之傾向，而
    於92年4 月17日釋放出所，並經臺灣屏東地方法院檢察署檢
    察官以92年毒偵緝字第94號為不起訴處分確定，有臺灣屏東
    地方法院檢察署刑案資料查註紀錄表、同署全國施用毒品案
    件紀錄表、臺灣高等法院被告前案紀錄表附卷可考。從而，
    本件事證已臻明確，被告經觀察勒戒執行完畢釋放後，5 年
    內再犯本件施用第一級毒品海洛因之犯行，堪以認定。
三、按海洛因係毒品危害防制條例所定之第2 條第2 項第1 款所
    定之第一級毒品，不得非法持有、施用，是核被告甲○○所
    為，係犯毒品危害防制條例第10條第1 項之施用第一級毒品
    罪。被告為施用毒品海洛因而持有上開毒品之低度行為，已
    為其施用之高度行為所吸收，不另論罪。其先後多次施用海
    洛因之行為，均時間緊接，觸犯構成要件相同之罪名，顯係
    基於概括犯意反覆為之，為連續犯，應以一罪論，並加重其
    刑。查被告前於89年間因傷害案件，經本院以90年度易字第
    1104號判決判處有期徒刑1 年2 月，復上訴由臺灣高等法院
    高雄分院以90年度上易字第2055號判決判處有期徒刑1 年2
    月，緩刑4 年，緩刑期內付保護管束確定，嗣因保護管束期
    間內，犯竊盜罪，經本院以91年度易字第1109號判決判處有
    期徒刑2 年確定，並為本院撤銷其緩刑之宣告，二案接續執
    行，於94年8 月12日因縮短刑期假釋出監，嗣於95年2 月2
    日假釋期滿末經撤銷，以執行完畢論等節，有臺灣屏東地方
    法院檢察署刑案資料查註紀錄表及臺灣高等法院被告前案紀
    錄表各1 份在卷可按，其受有期徒刑之執行完畢後，5 年之
    內再犯有期徒刑以上之罪，係為累犯，應依法遞加重其刑。
    爰審酌被告前經毒品戒斷之保安處分程序，又甫經本院就施
    用毒品犯行論罪科刑已如前述，仍未徹底戒除毒癮，竟再度
    施用毒品，顯見其意志不堅，有違政府訂定毒品危害防制條
    例之美意，另斟酌施用毒品係戕害自身健康、尚未害及他人
    ，多次施用毒品及犯後坦承犯行等一切情狀，量處如主文所
    示之刑。又扣案白粉1 包（淨重0.17公克，空包裝重0.21公
    克），已如前述，為第一級毒品海洛因；扣案注射針筒共4
    支，被告自承為其所有，並預備供施用第一級毒品海洛因之
    用在卷，並經送鑑定結果，呈海洛因陰性反應，此有高雄醫
    學大學附設中和紀念醫院編號0000-000至0000-000號檢驗報
    告各1 紙附卷足憑，爰依刑法第38條第1 項第2 款併予宣告
    沒收之。
據上論斷，應依刑事訴訟法第273 條之1 第1 項、第299 條第 1
項前段，毒品危害防制條例第10第1 項，刑法第11條、第38條第
1 項第2 款、第56條、第47條，判決如主文。
本案經檢察官鄭伊鈞到庭執行職務
中    華    民    國    95    年    6     月    30    日
                  刑事第二庭    法  官  陳海寧
以上正本證明與原本無異。
如不服本判決應於收受本判決送達後10日內向本院提出上訴書狀
，其未敘述上訴理由者，並得於提起上訴後10日內向本院補提理
由書狀（均須按他造當事人之人數附繕本）「切勿逕送上級法院
」
中    華    民    國    95    年    7     月    4     日
                                書記官  劉淑蓉
附錄本案論罪科刑法條
毒品危害防制條例第10條
施用第一級毒品者，處 6 月以上 5 年以下有期徒刑。
施用第二級毒品者，處 3 年以下有期徒刑。


司法院資訊處製作；財團法人民間司法改革基金會備份。
